臺灣高雄地方法院刑事判決　　　　　　　 94年度訴字第652號
公　訴　人　臺灣高雄地方法院檢察署檢察官
被　　　告　甲○○　男　29歲.
上列被告因違反毒品危害防制條例案件，經檢察官提起公訴（94
年度毒偵字第108 號），被告就被訴事實為有罪之陳述，並聽取
當事人之意見後，本院合議庭裁定改依簡式審判程序由受命法官
獨任進行審判程序，並判決如下：
    主  文
甲○○施用第一級毒品，處有期徒刑柒月。又施用第二級毒品，
處有期徒刑參月。應執行有期徒刑捌月。
    事  實
一、甲○○因施用毒品案件，經裁定送觀察、勒戒後，於民國89
    年12月18日因無繼續施用毒品之傾向而釋放，業經臺灣高雄
    地方法院檢察署檢察官於89年12月18日，以89年度毒偵字第
    8076號不起訴處分確定。詎甲○○猶不知戒絕悔改，明知海
    洛因、安非他命業經公告分別為毒品危害防制條例第2 條第
    2 項第1 款、第2 款之第1 級、第2 級毒品，不得非法持有
    、施用，於前開施用毒品施以觀察、勒戒釋放後，5 年內復
    分別基於施用第一級毒品海洛因及第二級毒品安非他命之犯
    意，於93年12月21日13時許，在高雄地區不詳地點所停放之
    友人李正斌之不詳車牌號碼自用小客車內，以針筒注射之方
    式，施用第一級毒品海洛因1 次，再以吸食器之方式，施用
    第二級毒品安非他命1 次嗣為警於93年12月22日13時10分許
    ，在高雄縣梓官鄉○○○路130 巷道路旁查獲，復經其同意
    採集尿液送驗，始悉上情。
二、案經高雄縣政府警察局岡山分局報請臺灣高雄地方法院檢察
    署檢察官偵查起訴。
    理  由
壹、程序方面：
一、按除被告所犯為死刑、無期徒刑、最輕本刑為三年以上有期
    徒刑之罪或高等法院管轄第一審案件者外，於法院行準備程
    序進行中，被告先就被訴事實為有罪之陳述時，審判長得告
    知被告簡式審判程序之旨，並聽取當事人、代理人、辯護人
    及輔佐人之意見後，裁定進行簡式審判程序；且受命法官行
    準備程序，與法院或審判長有同一之權限；又簡式審判程序
    之證據調查，不受刑事訴訟法第159 條第1 項、第161 條之
    2 、第161 條之3 、第163 條之2 及第164 條至第170 條規
    定之限制，刑事訴訟法第273 條之1 第1 項、第279 條第2
    項前段、第273 條之2 分別定有明文。
二、查本件被告甲○○所犯為死刑、無期徒刑、最輕本刑為三年
    以上有期徒刑以外之罪，且非高等法院管轄第一審之案件，
    其於準備程序中就前揭被訴事實為有罪之陳述，經法官告知
    簡式審判程序之旨，並聽取公訴人及被告之意見後，本院認
    無不得或不宜改依簡式審判程序進行之處，爰依前揭規定，
    經本院合議庭裁定由受命法官獨任進行簡式審判程序，核先
    敘明。
貳、實體方面
一、上揭事實，迭據被告甲○○於警詢、偵查及本院審理中，均
    坦承不諱，且查：
（一）被告於93年12月22日13時10分許，為警採集尿液並經送驗
      結果，有呈嗎啡及甲基安非他命陽性反應之事實，此有高
      雄縣政府衛生局93年12月27日93煙檢字第3021號煙毒尿液
      檢驗成績書（嫌疑人尿液對照表，尿液編號岡赤078 號）
      1 份在卷可稽（見93偵查卷第15頁），核與被告自白相符
      ，堪予採為論罪科刑之依據，被告犯行洵堪認定。
（二）被告前因施用毒品案件，經裁定送觀察、勒戒後，於89年
      12月18日因無繼續施用毒品之傾向而釋放，業經臺灣高雄
      地方法院檢察署檢察官於89年12月18日，以89年度毒偵字
      第8076號不起訴處分確定之事實，有前開不起訴處分書及
      臺灣高等法院被告全國前案紀錄表各1 份在卷可稽，其於
      觀察、勒戒執行完畢釋放後，5 年內再犯毒品危害防制條
      例第10條第1 項、第2 項之施用第一級、第二級毒品犯行
      ，所為與毒品危害防制條例第23條第2 項之規定相符，依
      法即應予論科。
二、按海洛因及安非他命，分別係毒品危害防制條例第2 條第2
    項第1 款所稱之第一級毒品及同條項第2 款所稱之第二級毒
    品，故核被告所為，係犯該條例第10條第1 項之施用第一級
    毒品罪及同條第2 項之施用第二級毒品罪。被告持有第一級
    毒品海洛因及第二級毒品安非他命後，進而施用，其持有之
    低度行為均應為施用之高度行為所吸收，不另論罪。被告所
    犯上開二罪，時間不同，犯意各別，行為不同，應分論併罰
    。被告施用第一級毒品海洛因及第二級毒品安非他命係分別
    在李正斌不詳車牌號碼之自用小客車上所為，並非在查獲當
    時向不詳姓名年籍綽號「黑貓」之人所借得之車牌號碼ＶＥ
    －3388號車上所為，業經被告於本院審理中當庭陳述無訛，
    而更正警詢時之誤載等情，公訴人誤認被告係在車牌號碼Ｖ
    Ｅ－3388號車上施用毒品，尚有未洽，併此敘明。爰審酌被
    告經觀察、勒戒後，未能戒絕毒癮，有卷附臺灣高等法院被
    告全國前案紀錄表一紙可稽，足證前開保安處分措施實難矯
    治其惡性，其再次施用第一級毒品海洛因及第二級毒品安非
    他命而觸法，顯見其無悔改之意，意志不堅，一犯再犯，有
    失政府制定毒品危害防制條例之立法美意，本不宜寬貸，惟
    念其施用毒品乃自戕一己之身體健康，尚未害及他人，所生
    危害非大，其施用之方式、次數各僅1 次及犯後坦承態度等
    一切情狀，分別量處如主文所示之刑，並定應執行之刑，以
    資懲儆。
三、至查獲扣案之注射針筒2 支，係李正斌所有，此據李正斌於
    警詢時供認無訛，而被告復否認為供伊施用毒品所用；而扣
    案之第二級毒品安非他命25公克，雖係查獲自當時被告所駕
    駛之車牌號碼為ＶＥ－3388號之自用小客車上所搜索而得，
    惟被告於警、偵訊及本院審理中均表示該自用小客車係向姓
    名年籍不詳綽號「黑貓」之人所借得，不知該車內有安非他
    命等語，故被告供陳該安非他命並非伊所有，尚非無據，而
    該安非他命又非供被告施用之毒品，故該等扣案物既與本件
    犯罪事實無涉，自不得逕予宣告沒收，公訴意旨請求併予宣
    告沒收，尚屬無據，附此敘明。
據上論斷，應依刑事訴訟法第273 條之1 第1 項、第299 條第1
項前段，毒品危害防制條例第10條第1 項、第2 項，刑法第11條
前段、第51條第5 款，判決如主文。
本案經檢察官乙○○到庭執行職務。
中　　華　　民　　國　　94　　年　　4 　　月　　22　　日
                  刑事第九庭    法　官  陳筱蓉
以上正本證明與原本無異。
如不服本判決，應於判決送達後10日內，向本院提出上訴狀。
中　　華　　民　　國　　94　　年　　4 　　月　　22　　日
                                書記官  梁瑜玲
附錄本案論罪科刑法條全文：
毒品危害防制條例第10條
施用第一級毒品者，處六年以上五年以下有期徒刑。
施用第二級毒品者，處三年以下有期徒刑。
